---
title: "part4"
author: "me"
date: "12 joulukuuta 2019"
output: html_document
---

# 4. Traits analyysi

Selvitetään ovatko tietyt lajiominaisuudet kytköksissä ennustustarkkuuteen.  
Analysoin pa ja abu-aineistot erillään. Edellisissä analyyseissahan aineistot on analysoitu yhdessä (metodin ja aineistotyypin (pa/abu) interaktio). Meneekö tämä siis oikein?

```{r, include=FALSE}
knitr::opts_chunk$set(echo = TRUE)

getwd()
paketit<-c("nlme","readr","tidyr","dplyr","plyr","magrittr","purrr","ggplot2","ape","geiger","MuMIn","psych","Hmisc","nlme")
lapply(paketit,library,character.only=T)
```

## 4.1 Aineisto sisään ja taulukoiden kokoaminen

Valitsen tarkasteluun vain poolatut ennustustarkkuudet. Järjestelen aineiston eri tavalla (vanhaan koodiin sopivaksi).

```{r }
#aineiston valinta, leväyttäminen ja uudelleen nimeäminen
res<-read.csv("results_and_pooled.csv")
res2=subset(res,method=="pool_D")
res3=spread(res2,pa,accuracy)
res3$method=NULL
res4=res3 %>% dplyr::rename(pool_pa_change = pa, pool_abu_change = abu)

#lisätään lajiominaisuudet taulukkoon
traits<-read.csv("traits_table.csv",sep = ";")
results<-inner_join(res4,traits,by="species")
str(results)

#uusi muuttuja, massan logaritmi
results$logmass<-log(results$Mass)

#uusi muuttuja, standardoitu prevalenssi
results$PrevS=log(results$Prev)

hist(results$PrevS)
hist(results$Prev)

#tallenna tarvittaessa omaksi taulukokseen
#write.csv(results,"accuracies_traits.csv",row.names = F)
```

## 4.2 Aineiston tarkastelu

Tarkastellaan aineistoa kuvaajista. Muutetaan paino logaritmiksi.

Poolattu 50 x 50 km aineisto, pa ja abu:

```{r }
#poolattu pa aineisto
op<-par(mfrow=c(2,2),mar=c(5,4,1,2))
boxplot(pool_pa_change~Hab,data=results,ylab="pool_pa_D",xlab="Habitat")
plot(pool_pa_change~PrevS, data = results,ylab="pool_pa_D",xlab="Prevalence")
abline(lm(pool_pa_change~PrevS,data = results))
boxplot(pool_pa_change~Mig,data=results,ylab="pool_pa_D",xlab="Migration")
plot(pool_pa_change~logmass, data = results,ylab="pool_pa_D",xlab="log(Mass)")
abline(lm(pool_pa_change~logmass,data = results))
par(op)

#poolattu abu aineisto
op<-par(mfrow=c(2,2),mar=c(5,4,1,2))
boxplot(pool_abu_change~Hab,data=results,ylab="pool_abu_D",xlab="Habitat")
plot(pool_abu_change~PrevS, data = results,ylab="pool_abu_D",xlab="Prevalence")
abline(lm(pool_abu_change~PrevS,data = results))
boxplot(pool_abu_change~Mig,data=results,ylab="pool_abu_D",xlab="Migration")
plot(pool_abu_change~logmass, data = results,ylab="pool_abu_D",xlab="log(Mass)")
abline(lm(pool_abu_change~logmass,data = results))
par(op)


```

Prevalenssilla näyttäisi olevan jonkinlainen suhde ennustustarkkuuteen.

## 4.3 Fylogenia

BirdTree.org palvelusta on haettu lintujen sukupuu (tai itseasiassa tiedosto sisältää 100 vaihtoehtoista sukupuuta, joista valitaan yksi).

```{r }
#luetaan aineisto sisään, Multiphylo eli monta puuta
linnut <- read.nexus("output.nex")
#valitaan vain yksi puu, mikä tahansa sadasta
linnut2<-linnut[[99]]
#define a variance-covariance structure based on the model of Brownian evolution
bm.birds=corBrownian(1,phy=linnut2)
#tehdään fylogenialistasta matriisi
lintupuu<-vcv.phylo(linnut2)
#matriisin voi värittää havainnollistamaan lintulajien sukulaisuutta
heatmap(lintupuu,Rowv = NA,Colv = NA)

#abu-aineistoa varten pari lajia pois
linnut3=drop.tip(linnut2, "Emberiza_rustica", trim.internal = TRUE, subtree = FALSE,
         root.edge = 0, rooted = is.rooted(linnut2), collapse.singles = TRUE,
         interactive = FALSE)
linnut4=drop.tip(linnut3, "Bonasa_bonasia", trim.internal = TRUE, subtree = FALSE,
         root.edge = 0, rooted = is.rooted(linnut2), collapse.singles = TRUE,
         interactive = FALSE)
bm.birds2=corBrownian(1,phy=linnut4)

#aineiston rivien nimet muutetaan lattareiksi jolloin keskustelee fylogeniapuun kanssa
rownames(results)=results$species
```

"the so called **Brownian motion** (also called random walk or diffusion)
3191 model of trait evolution, which is the simplest model among the many alternative models of how
3192 traits might evolve (Beaulieu et al., 2012)."


## 4.4 Analyysit

Selvitetään, vaikuttavatko lajien ominaisuudet (muuttokäyttäytyminen 'Mig', elinympäristö 'Hab', paino 'logMass' tai prevalenssi 'Prev') ennustustarkkuuteen. Analyysissä pitäisi huomioida fylogenia eli, että lajit voivat olla ominaisuuksiltaan samankaltaisia (ja siten omata myös samanlaiset ennustustarkkuudet) läheisen sukulaisuussuhteen takia. 

Mietin, pitäisikö tämän analyysin olla samanlainen kuin edellistenkin? Eli, että pa ja abu-aineisto analysoitaisiin yhdessä ja laji olisi mukana random-muuttujana. Vastaus: Ei. Yhdestä lajista ei ole montaa havaintoa, jotka korreloisivat keskenään vaan yksi havainto (yksi ennustustarkkuus) vastaa yhtä lajia.

### 4.4.1 Pa-aineisto

Fylogenia huomioiden:

```{r }
#luodaan eri mallivaihtoehtoja
malli0 <- gls(pool_pa_change ~ 1, data = results,correlation=bm.birds,method="ML")
malli1 <- gls(pool_pa_change ~ Mig, data = results,correlation=bm.birds,method="ML")
malli2 <- gls(pool_pa_change ~ Hab, data = results,correlation=bm.birds,method="ML")
malli3 <- gls(pool_pa_change ~ log(Mass), data = results,correlation=bm.birds,method="ML")
malli4 <- gls(pool_pa_change ~ PrevS, data = results,correlation=bm.birds,method="ML")
malli5 <- gls(pool_pa_change ~ Mig + Hab, data = results,correlation=bm.birds,method="ML")
malli6 <- gls(pool_pa_change ~ Hab + log(Mass), data = results,correlation=bm.birds,method="ML")
malli7 <- gls(pool_pa_change ~ Mig + log(Mass), data = results,correlation=bm.birds,method="ML")
malli8 <- gls(pool_pa_change ~ log(Mass)+PrevS, data = results,correlation=bm.birds,method="ML")
malli9 <- gls(pool_pa_change ~ Mig +PrevS, data = results,correlation=bm.birds,method="ML")
malli10 <- gls(pool_pa_change ~ Hab+PrevS, data = results,correlation=bm.birds,method="ML")
malli11 <- gls(pool_pa_change ~ Mig + Hab + log(Mass), data = results,correlation=bm.birds,method="ML")
malli12 <- gls(pool_pa_change ~ Mig + Hab + PrevS, data = results,correlation=bm.birds,method="ML")
malli13 <- gls(pool_pa_change ~ Mig + PrevS + log(Mass), data = results,correlation=bm.birds,method="ML")
malli14 <- gls(pool_pa_change ~ PrevS + Hab + log(Mass), data = results,correlation=bm.birds,method="ML")
malli15 <- gls(pool_pa_change ~ Mig + Hab + log(Mass)+PrevS, data = results,correlation=bm.birds,method="ML")

#mallin valintaa MuMin paketin avulla
output1<-model.sel(malli0,malli1,malli2,malli3,malli4,malli5,malli6,malli7,malli8,malli9,malli10,malli11,malli12,malli13,malli14,malli15) 

# AICc Table
output1
```

Mallit 3, 0, 8 ja 4 ovat neljän AICc yksikön päässä toisistaan.    
Valitaan ne jatkoon ja tehdään model averaging.

Tai sitten kahden AICc yksikön sisällä on vain kaksi mallia -> valitaan niistä yksinkertaisempi  -> malli0

```{r }
#tehdään model averaging
output2<-model.sel(malli0,malli3,malli8,malli4)
summary(model.avg(output2, revised.var = TRUE))
```

Mikään ei näytä selittävän ennustustarkkuutta.

```{r }
# sovitetaan malli uudestaan REML asetuksilla
malli0 <- gls(pool_pa_change ~ 1, data = results,correlation=bm.birds,method="REML")

summary(malli0)

op<-par(mfrow=c(2,3),mar=c(5,4,1,2))
plot(malli0,add.smooth = F,which =1)
E<-resid(malli0)
hist(E, xlab = "residuals",main = "")
plot(results$PrevS,E,xlab = "prevalence",ylab="residuals")
plot(results$Hab,E,xlab = "habitat",ylab="residuals")
plot(results$Mig,E,xlab = "migration",ylab="residuals")
plot(results$logmass,E,xlab = "logMass",ylab="residuals")
par(op)
```

En tiedä, onko mitään järkeä tuijotella nollamallin residuaaleja mutta siinä ne nyt ovat. Ei kai noissa mitään hälyyttäviä kuvioita ole. Yleisesti residuaalit ovat enemmän positiivisen puolella.  

Eli pa-aineistolla mikään lajiominaisuus ei selitä ennustustarkkuutta.

**Huom!** Otson koodissa fylogenia rakennetaan "corPagel" asetuksilla. Tällä ei kai kuitenkaan ole suurta eroa corBrownian-asetukseen.

**Huom!** Mallien sovittaminen REML-asetuksilla ei aiheuta muutosta tuloksiin. Nollamalli oli entistä selvemmällä erolla parhain malli. Päädyttiin siihen, että mallin valinta tulisi tehdä kuitenkin ML-asetuksella.


### 4.4.2 Abu-aineistolle

Abu-aineistossa on muutama NA-havainto, joka monimutkaistaa koodaamista. Gls-mallit toimivat kyllä NA-havaintojenkin kanssa (na.action="na.omit", huom: "na.exclude" ei toimi tässä) mutta fylogenia puu sisältää kaksi lajia liikaa (pohjansirkku ja pyy). Fylogenia puuta on siis muokattava. Edit: Tein tämän jo koodin alussa. Näissä malleissa käytetään siis fylogeniana 'bm.birds2'-fylogeniaa, jossa vain 118 lajia.

Fylogenia huomioiden:

```{r }
#luodaan eri mallivaihtoehtoja
malli0 <- gls(pool_abu_change ~ 1, data = results,correlation=bm.birds2,method="ML",na.action="na.omit")
malli1 <- gls(pool_abu_change ~ Mig, data = results,correlation=bm.birds2,method="ML",na.action="na.omit")
malli2 <- gls(pool_abu_change ~ Hab, data = results,correlation=bm.birds2,method="ML",na.action="na.omit")
malli3 <- gls(pool_abu_change ~ logmass, data = results,correlation=bm.birds2,method="ML",na.action="na.omit")
malli4 <- gls(pool_abu_change ~ PrevS, data = results,correlation=bm.birds2,method="ML",na.action="na.omit")
malli5 <- gls(pool_abu_change ~ Mig + Hab, data = results,correlation=bm.birds2,method="ML",na.action="na.omit")
malli6 <- gls(pool_abu_change ~ Hab + logmass, data = results,correlation=bm.birds2,method="ML",na.action="na.omit")
malli7 <- gls(pool_abu_change ~ Mig + logmass, data = results,correlation=bm.birds2,method="ML",na.action="na.omit")
malli8 <- gls(pool_abu_change ~ logmass+PrevS, data = results,correlation=bm.birds2,method="ML",na.action="na.omit")
malli9 <- gls(pool_abu_change ~ Mig +PrevS, data = results,correlation=bm.birds2,method="ML",na.action="na.omit")
malli10 <- gls(pool_abu_change ~ Hab+PrevS, data = results,correlation=bm.birds2,method="ML",na.action="na.omit")
malli11 <- gls(pool_abu_change ~ Mig + Hab + logmass, data = results,correlation=bm.birds2,method="ML",na.action="na.omit")
malli12 <- gls(pool_abu_change ~ Mig + Hab + PrevS, data = results,correlation=bm.birds2,method="ML",na.action="na.omit")
malli13 <- gls(pool_abu_change ~ Mig + PrevS + logmass, data = results,correlation=bm.birds2,method="ML",na.action="na.omit")
malli14 <- gls(pool_abu_change ~ PrevS + Hab + logmass, data = results,correlation=bm.birds2,method="ML",na.action="na.omit")
malli15 <- gls(pool_abu_change ~ Mig + Hab + logmass+PrevS, data = results,correlation=bm.birds2,method="ML",na.action="na.omit")

#mallin valintaa MuMin paketin avulla
output1<-model.sel(malli0,malli1,malli2,malli3,malli4,malli5,malli6,malli7,malli8,malli9,malli10,malli11,malli12,malli13,malli14,malli15) 

# AICc Table
output1
```

Mallit 8, 14, 13 ovat neljän yksikön marginaalissa.

(Tai, kahden AICc yksikön sisään mahtuu malli 8 ja 14, joista 8 on yksinkertaisempi.)

```{r }
#tehdään model averaging
output2<-model.sel(malli8,malli13,malli14)
summary(model.avg(output2, revised.var = TRUE))
```

Paino ja prevalenssi merkitseviä. Eli yksinkertaisin malli8. 

```{r }
#sovitetaan malli uudestaan REML asetuksilla
malli8 <- gls(pool_abu_change ~ logmass+Prev, data = results,correlation=bm.birds2,method="REML",na.action="na.omit")

summary(malli8)
```

Mallin validointi:

```{r }
#plottaus ei toimi jos aineistoissa on eri määrä havaintoja
results2=subset(results,species!="Emberiza_rustica" & species!="Bonasa_bonasia")

#seuraavaksi mallin validointia kuvaajista
op<-par(mfrow=c(2,3),mar=c(5,4,1,2))
plot(malli8)
E<-resid(malli8)
hist(E, xlab = "residuals",main = "")
plot(results2$PrevS,E,xlab = "prevalence",ylab="residuals")
plot(results2$Hab,E,xlab = "habitat",ylab="residuals")
plot(results2$Mig,E,xlab = "migration",ylab="residuals")
plot(results2$logmass,E,xlab = "logMass",ylab="residuals")
par(op)
```

Prevalenssin residuaalit eivät ole tasaisesti jakautuneita. Pienillä arvoilla ennustustarkkuuksissa on enemmän vaihtelua. Voiko tämä johtua siitä, että tutkituista lajeista suurin osa nyt vaan sattuu olemaan harvinaisempia? Ja koska harvinaisempia lajeja on aineistossa enemmän niin sen myötä myös erilaisia (isoja ja pieniä) ennustustarkkuuksiakin on enemmän? Mutta tuleeko tässä rikkoneeksi lineaarisen mallin oletusta yhtenäisestä varianssista? 

Residuaalien ja sovitettujen arvojen tulkinnasta lisää [täällä](https://online.stat.psu.edu/stat462/node/120/).


### 4.4.3 Testailua erilaisilla varianssirakenteilla

Kokeilen abu-aineiston analyysissa erilaisia varianssirakennevaihtoehtoja:  
Tässä asetus pitää olla REML.
```{r}
Fo=formula(pool_abu_change ~ Mig + Hab + logmass + Prev) #tässä pitäisi olla mukana kaikki mahdolliset interaktiotkin mutta malli ei silloin toimi

#aloitetaan perus lineaarisella mallilla
m.gls1 <- gls(Fo, data = results, correlation=bm.birds2, method="REML", na.action="na.omit")
summary(m.gls1)

op<-par(mfrow=c(2,3),mar=c(5,4,1,2))
plot(m.gls1,add.smooth = F,which =1)
E<-resid(m.gls1)
hist(E, xlab = "residuals",main = "")
plot(results2$Prev,E,xlab = "prevalence",ylab="residuals")
plot(results2$Hab,E,xlab = "habitat",ylab="residuals")
plot(results2$Mig,E,xlab = "migration",ylab="residuals")
plot(results2$logmass,E,xlab = "logMass",ylab="residuals")
par(op)

#tehdään malleja, joissa on erilaisia varianssirakenteita
vf2<-varExp(form=~Prev)
m.gls2 <- gls(Fo, weights=vf2, data = results, correlation=bm.birds2, method="REML", na.action="na.omit")

vf3<-varExp(form=~logmass)
m.gls3 <- gls(Fo, weights=vf3, data = results, correlation=bm.birds2, method="REML", na.action="na.omit")

vf4<-varIdent(form=~1|Hab)
m.gls4 <- gls(Fo, weights=vf4, data = results, correlation=bm.birds2, method="REML", na.action="na.omit")

vf5<-varIdent(form=~1|Mig)
m.gls5 <- gls(Fo, weights=vf5, data = results, correlation=bm.birds2, method="REML", na.action="na.omit")

vf6<-varIdent(form=~1|Mig*Hab)
m.gls6 <- gls(Fo, weights=vf6, data = results, correlation=bm.birds2, method="REML", na.action="na.omit")

vf7<-varComb(varIdent(form=~1|Mig),varExp(form=~Prev))
m.gls7 <- gls(Fo, weights=vf7, data = results, correlation=bm.birds2, method="REML", na.action="na.omit")

#verrataan kaikkia malleja
AIC(m.gls1,m.gls2,m.gls3,m.gls4,m.gls5,m.gls6,m.gls7)
```

Malli, jossa prevalenssille ja muuttokäyttäytymiselle suodaan enemmän vaihtelua on näistä parhain. Eli m.gls7.

Katsotaan kuvaajista tämän mallin residuaalit:

```{r}
op<-par(mfrow=c(2,3),mar=c(5,4,1,2))
plot(m.gls7,add.smooth = F,which =1)
E<-resid(m.gls7,type="normalized")    #huom! tässä oltava normalized residuaalit
hist(E, xlab = "residuals",main = "")
plot(results2$Prev,E,xlab = "prevalence",ylab="residuals")
plot(results2$Hab,E,xlab = "habitat",ylab="residuals")
plot(results2$Mig,E,xlab = "migration",ylab="residuals")
plot(results2$logmass,E,xlab = "logMass",ylab="residuals")
par(op)
```
Nämä residuaalit näyttävät paremmilta(?)

Sitten valitaan paras fixed osa:  
Tässä asetus pitää olla ML. 

```{r }
#luodaan eri mallivaihtoehtoja
malli0 <- gls(pool_abu_change ~ 1, weights=vf7, data = results,correlation=bm.birds2,method="ML",na.action="na.omit")
malli1 <- gls(pool_abu_change ~ Mig, weights=vf7, data = results,correlation=bm.birds2,method="ML",na.action="na.omit")
malli2 <- gls(pool_abu_change ~ Hab, weights=vf7, data = results,correlation=bm.birds2,method="ML",na.action="na.omit")
malli3 <- gls(pool_abu_change ~ logmass, weights=vf7, data = results,correlation=bm.birds2,method="ML",na.action="na.omit")
malli4 <- gls(pool_abu_change ~ Prev, weights=vf7, data = results,correlation=bm.birds2,method="ML",na.action="na.omit")
malli5 <- gls(pool_abu_change ~ Mig + Hab, weights=vf7, data = results,correlation=bm.birds2,method="ML",na.action="na.omit")
malli6 <- gls(pool_abu_change ~ Hab + logmass, weights=vf7, data = results,correlation=bm.birds2,method="ML",na.action="na.omit")
malli7 <- gls(pool_abu_change ~ Mig + logmass, weights=vf7, data = results,correlation=bm.birds2,method="ML",na.action="na.omit")
malli8 <- gls(pool_abu_change ~ logmass+Prev, weights=vf7, data = results,correlation=bm.birds2,method="ML",na.action="na.omit")
malli9 <- gls(pool_abu_change ~ Mig +Prev, weights=vf7, data = results,correlation=bm.birds2,method="ML",na.action="na.omit")
malli10 <- gls(pool_abu_change ~ Hab+Prev, weights=vf7, data = results,correlation=bm.birds2,method="ML",na.action="na.omit")
malli11 <- gls(pool_abu_change ~ Mig + Hab + logmass, weights=vf7, data = results,correlation=bm.birds2,method="ML",na.action="na.omit")
malli12 <- gls(pool_abu_change ~ Mig + Hab + Prev, weights=vf7, data = results,correlation=bm.birds2,method="ML",na.action="na.omit")
malli13 <- gls(pool_abu_change ~ Mig + Prev + logmass, weights=vf7, data = results,correlation=bm.birds2,method="ML",na.action="na.omit")
malli14 <- gls(pool_abu_change ~ Prev + Hab + logmass, weights=vf7, data = results,correlation=bm.birds2,method="ML",na.action="na.omit")
malli15 <- gls(pool_abu_change ~ Mig + Hab + logmass+Prev, weights=vf7, data = results,correlation=bm.birds2,method="ML",na.action="na.omit")

#mallin valintaa MuMin paketin avulla
output1<-model.sel(malli0,malli1,malli2,malli3,malli4,malli5,malli6,malli7,malli8,malli9,malli10,malli11,malli12,malli13,malli14,malli15) 

# AICc Table
output1

summary(malli1)
```

Nyt Mig nousee selittäväksi tekijäksi.  

Sovitetaan malli vielä kerran REML asetuksilla ja tarkistetaan residuaaleista mallin pätevyys.

```{r}
malli1A <- gls(pool_abu_change ~ Mig, weights=vf7, data = results,correlation=bm.birds2,method="REML",na.action="na.omit")
anova(malli1A)

#seuraavaksi mallin validointia kuvaajista
op<-par(mfrow=c(2,3),mar=c(5,4,1,2))
plot(malli1A,add.smooth = F,which =1)
E<-resid(malli1A,type="normalized")    #huom! tässä oltava normalized residuaalit
hist(E, xlab = "residuals",main = "")
plot(results2$Prev,E,xlab = "prevalence",ylab="residuals")
plot(results2$Hab,E,xlab = "habitat",ylab="residuals")
plot(results2$Mig,E,xlab = "migration",ylab="residuals")
plot(results2$logmass,E,xlab = "logMass",ylab="residuals")
par(op)
```

Nämä residuaalit näyttävät mielestäni paremmilta kuin alkuperäiset mutta en tiedä onko varianssien sörkkiminen kuinka järkevää.