---
title: "Comparing validation methods"
author: "me"
date: "4 joulukuuta 2019"
output: html_document
---
# Validointimetodien vertailu

Verrataan neljällä eri metodilla laskettuja ennustustarkkuuksia. 

```{r , include=FALSE}
knitr::opts_chunk$set(echo = TRUE)
packages<-c("readr","tidyr","dplyr","plyr","magrittr","purrr","data.table","plotrix","jtools","ggplot2")
lapply(packages,library,character.only=T)
```

```{r }
getwd()
res<-read.csv("results.csv",header=T,sep=",")
```

## Lajikohtaiset ennustustarkkuudet

### Keskiarvot

```{r }
#Compute means and standard errors
res %>% dplyr::select(2:9)%>%colMeans()
res %>% dplyr::select(2:9)%>%std.error()

#kuvaaja
boxplot(res[-1])
```

Kuvaajissa olisi varmaan hyvä pitää pa ja abu erillään?


### Onko metodien välillä eroja?

Jaetaan aineisto pa ja abu-aineistoihin ja selvitetään, vaikuttavatko validointimetodi tai laji ennustustarkkuuteen. Selvitetään myös, mitkä metodit eroavat toisistaan.

#### pa 

```{r }
#pa
res_pa=res[,1:5]
res_pa=gather(res_pa,"method","accuracy",2:5)
res_pa$method=as.factor(res_pa$method)
summary(res_pa)

#two-way anova
anova(lm(res_pa$accuracy~res_pa$method+res_pa$species))

#pairwise comparisons, bonferroni correction for multiple testing
pairwise.t.test(res_pa$accuracy, res_pa$method, p.adj="bonferroni")
```

Validointimetodi ja laji vaikuttavat ennustustarkkuuteen. Metodit A ja B eroavat metodeista C ja D. 

#### abu

```{r }
#abu
res_abu=res[,c(1,6:9)]
res_abu=gather(res_abu,"method","accuracy",2:5)
res_abu$method=as.factor(res_abu$method)
summary(res_abu)


#two-way anova
anova(lm(res_abu$accuracy~res_abu$method+res_abu$species))

#pairwise comparisons, bonferroni correction for multiple testing
pairwise.t.test(res_abu$accuracy, res_abu$method, p.adj="bonferroni")

```

Sama tulos.


### Onko pa ja abu -aineistojen välillä eroja?

Onko helpompi ennustaa esiintymistodennäköisyyttä vai runsautta?  

Voiko tällaista vertailua tehdä?

#### metodi A

```{r }
#A pa ja abu välillä
t.test(res$pa_A,res$abu_A, paired=TRUE)
```

#### metodi B

```{r }
#B pa ja abu välillä
t.test(res$pa_B,res$abu_B, paired=TRUE)
```

#### metodi C

```{r }
#change pa ja abu välillä
t.test(res$pa_C,res$abu_C, paired=TRUE)
```

#### metodi D
```{r }
#change pa ja abu välillä
t.test(res$pa_D,res$abu_D, paired=TRUE)
```

Vain metodi D tekee eroa pa ja abu-aineistojen välille. Pa-aineiston ennustustarkkuudet ovat hitusen verran paremmat.

### Kuvaaja

Tätä pitäisi vielä miettiä, mitä plotataan ja mitä vasten? Alun perin verrattiin metodi D:tä pa/abu_past-arvoihin eli vähän sama kuin vertailu metodi A:han. siis, voitaisiinko jo hyvin yksinkertaisella validointimenetelmällä saada samoja tuloksia kuin monimutkaisemmalla metodilla?

```{r, fig.width=14, fig.height=12}
# Piirretään kuvaaja, Fig1

#määritetään kuvalle raamit ja nimi
Line=c(-1,1)
Line2=c(-1,1)
Line3=c(0,0)

Line=cbind(Line,Line2)
Line=cbind(Line,Line3)

Line=as.data.frame(Line)

#pdf("Fig1.pdf")
#jpeg("Fig1abcdef.jpeg")
#png("Fig1abcdef.png")

#määrittää 3x3 matriisin johon kuvat piirretään
layout(matrix(c(1,2,7,3,4,7,5,6,7), 3, 3, byrow = TRUE))

# a)
plot(pa_B~pa_A,data=res,xlim=c(-1,1),
     ylim=c(-1,1),cex.axis=0.8,xlab="Prediction accuracy (A)",
     ylab="Prediction accuracy (B)")
lines(Line$Line,Line$Line2,lty="dashed")
lines(Line$Line,Line$Line3,col="grey",lty="dashed")
lines(Line$Line3,Line$Line,col="grey",lty="dashed")

text(-0.5,0.8,"a) Distribution",cex=0.8)

# b)
plot(abu_B~abu_A,data=res,xlim=c(-1,1),
     ylim=c(-1,1),cex.axis=0.8,xlab="Prediction accuracy (A)",
     ylab="Prediction accuracy (B)")
lines(Line$Line,Line$Line2,lty="dashed")
lines(Line$Line,Line$Line3,col="grey",lty="dashed")
lines(Line$Line3,Line$Line,col="grey",lty="dashed")

text(-0.5,0.8,"b) Abundance",cex=0.8)

# c)
plot(pa_D~pa_C,data=res,xlim=c(-1,1),
     ylim=c(-1,1),cex.axis=0.8,xlab="Prediction accuracy (C)",
     ylab="Prediction accuracy (D)")
lines(Line$Line,Line$Line2,lty="dashed")
lines(Line$Line,Line$Line3,col="grey",lty="dashed")
lines(Line$Line3,Line$Line,col="grey",lty="dashed")

text(-0.5,0.8,"c) Distribution, 2 km",cex=0.8)

# d)
plot(abu_D~abu_C,data=res,xlim=c(-1,1),
     ylim=c(-1,1),cex.axis=0.8,xlab="Prediction accuracy (C)",
     ylab="Prediction accuracy (D)")
lines(Line$Line,Line$Line2,lty="dashed")
lines(Line$Line,Line$Line3,col="grey",lty="dashed")
lines(Line$Line3,Line$Line,col="grey",lty="dashed")

text(-0.5,0.8,"d) Abundance, 2 km",cex=0.8)

#dev.off()
```


Millainen kuvaaja olisi hyvä?


## Reittikohtaiset ennustustarkkuudet

### Keskiarvot

```{r}
#data in
rres=read.csv("route_results.csv")
```

```{r }
#Compute means and standard errors
rres %>% dplyr::select(2:9)%>%colMeans(,na.rm=T)
rres %>% dplyr::select(2:9)%>%std.error()

#kuvaaja
boxplot(rres[-c(1,10:11)])
```


### Onko metodien välillä eroja?

Jaetaan aineisto pa ja abu-aineistoihin ja selvitetään, vaikuttavatko validointimetodi tai laji ennustustarkkuuteen. Selvitetään myös, mitkä metodit eroavat toisistaan.

#### pa 

```{r }
#pa
rres_pa=rres[,1:5]

#omitting rows with NA's
rres_pa=na.omit(rres_pa)

rres_pa=gather(rres_pa,"method","accuracy",2:5)
rres_pa$method=as.factor(rres_pa$method)
summary(rres_pa)

#two-way anova
anova(lm(rres_pa$accuracy~rres_pa$method+rres_pa$selroutes))

#pairwise comparisons, bonferroni correction for multiple testing
pairwise.t.test(rres_pa$accuracy, rres_pa$method, p.adj="bonferroni")
```

Taas validointimetodi ja reitti vaikuttavat ennustustarkkuuteen. Metodi A antaa parhaimpia tuloksia. Samoin metodi B. Metodit C ja D antavat selkeästi huonompia tuloksia, ja D kaikista huonoimpia.


#### abu

```{r }
#abu
rres_abu=rres[,c(1,6:9)]

#omitting rows with NA's
rres_abu=na.omit(rres_abu)

rres_abu=gather(rres_abu,"method","accuracy",2:5)
rres_abu$method=as.factor(rres_abu$method)
summary(rres_abu)

#two-way anova
anova(lm(rres_abu$accuracy~rres_abu$method+rres_abu$selroutes))

#pairwise comparisons, bonferroni correction for multiple testing
pairwise.t.test(rres_abu$accuracy, rres_abu$method, p.adj="bonferroni")
```

Samanlaiset tulokset kuin pa-aineistolle.


### Onko pa ja abu -aineistojen välillä eroja?

Onko helpompi ennustaa esiintymistodennäköisyyttä vai runsautta?  

Voiko tällaista vertailua tehdä?

#### metodi A

```{r }
#A pa ja abu välillä
t.test(rres$pa_corA,rres$abu_corA, paired=TRUE)
```

#### metodi B

```{r }
#B pa ja abu välillä
t.test(rres$pa_corB,rres$abu_corB, paired=TRUE)
```

#### metodi C

```{r }
#change pa ja abu välillä
t.test(rres$pa_corC,rres$abu_corC, paired=TRUE)
```

#### metodi D
```{r }
#change pa ja abu välillä
t.test(rres$pa_corD,rres$abu_corD, paired=TRUE)
```

Vain metodi A:n tarkkuudet ovat samansuuruisia sekä pa ja abu-aineistoilla. Metodilla B ennustustarkkuudet ovat parempia pa-aineistolla. Metodeilla C ja D tarkkuudet ovat parempia abu-aineistolla.


### Kuvaaja

Tätä pitäisi vielä miettiä, mitä plotataan ja mitä vasten? Alun perin verrattiin metodi D:tä pa/abu_past-arvoihin eli vähän sama kuin vertailu metodi A:han. siis, voitaisiinko jo hyvin yksinkertaisella validointimenetelmällä saada samoja tuloksia kuin monimutkaisemmalla metodilla?

```{r, fig.width=14, fig.height=12}
# Piirretään kuvaaja, Fig1

#määritetään kuvalle raamit ja nimi
Line=c(-1,1)
Line2=c(-1,1)
Line3=c(0,0)

Line=cbind(Line,Line2)
Line=cbind(Line,Line3)

Line=as.data.frame(Line)

#pdf("Fig1.pdf")
#jpeg("Fig1abcdef.jpeg")
#png("Fig1abcdef.png")

#määrittää 3x3 matriisin johon kuvat piirretään
layout(matrix(c(1,2,7,3,4,7,5,6,7), 3, 3, byrow = TRUE))

# a)
plot(pa_corB~pa_corA,data=rres,xlim=c(-1,1),
     ylim=c(-1,1),cex.axis=0.8,xlab="Prediction accuracy (A)",
     ylab="Prediction accuracy (B)")
lines(Line$Line,Line$Line2,lty="dashed")
lines(Line$Line,Line$Line3,col="grey",lty="dashed")
lines(Line$Line3,Line$Line,col="grey",lty="dashed")

text(-0.5,0.8,"a) Distribution",cex=0.8)

# b)
plot(abu_corB~abu_corA,data=rres,xlim=c(-1,1),
     ylim=c(-1,1),cex.axis=0.8,xlab="Prediction accuracy (A)",
     ylab="Prediction accuracy (B)")
lines(Line$Line,Line$Line2,lty="dashed")
lines(Line$Line,Line$Line3,col="grey",lty="dashed")
lines(Line$Line3,Line$Line,col="grey",lty="dashed")

text(-0.5,0.8,"b) Abundance",cex=0.8)

# c)
plot(pa_corD~pa_corC,data=rres,xlim=c(-1,1),
     ylim=c(-1,1),cex.axis=0.8,xlab="Prediction accuracy (C)",
     ylab="Prediction accuracy (D)")
lines(Line$Line,Line$Line2,lty="dashed")
lines(Line$Line,Line$Line3,col="grey",lty="dashed")
lines(Line$Line3,Line$Line,col="grey",lty="dashed")

text(-0.5,0.8,"c) Distribution, 2 km",cex=0.8)

# d)
plot(abu_corD~abu_corC,data=rres,xlim=c(-1,1),
     ylim=c(-1,1),cex.axis=0.8,xlab="Prediction accuracy (C)",
     ylab="Prediction accuracy (D)")
lines(Line$Line,Line$Line2,lty="dashed")
lines(Line$Line,Line$Line3,col="grey",lty="dashed")
lines(Line$Line3,Line$Line,col="grey",lty="dashed")

text(-0.5,0.8,"d) Abundance, 2 km",cex=0.8)

#dev.off()
```


Millainen kuvaaja olisi hyvä?


### Vaikuttaako leveyspiiri reittikohtaiseen ennustustarkkuuteen?

#### pa-aineisto

```{r}
#ennustustarkkuuksien jakauma
ggplot(rres, aes(pa_corD)) + geom_histogram()

#kuvaajia, plotataan linjakohtaiset ennustustarkkuudet latitudea vasten
ggplot(rres, aes(x=y, y=pa_corA))+ geom_point()+ geom_smooth()
ggplot(rres, aes(x=y, y=pa_corB))+ geom_point()+ geom_smooth()

ggplot(rres, aes(x=y, y=pa_corC))+ geom_point()+ geom_smooth()
ggplot(rres, aes(x=y, y=pa_corD))+ geom_point()+ geom_smooth()

#Kaikki mukaan valikoituneet reitit kartalla
ggplot(rres,aes(x=x,y=y))+geom_point()

#na.omit
rresNA=na.omit(rres)

#testataan selittääkö latitude (y) ennustustarkkuutta (corD)
M1=lm(pa_corD~y,data = rresNA)
summary(M1)

#mallin validointi
op<-par(mfrow=c(2,2),mar=c(5,4,1,2))
plot(M1,add.smooth = F,which = 1)
E<-resid(M1)
hist(E, xlab = "residuals",main = "")
plot(rresNA$pa_corD,E,xlab = "accuracy(D)",ylab="residuals")
par(op)
```

Ennustustarkkuus (D) näyttäisi aluksi nousevan kohti pohjoista ja laskevan aivan pohjoisessa. GAM?

Pitäisikö testata muillakin metodeilla (A, B ja C), vaikuttaako leveysaste niihinkin?  Jatka koodia tässä tarvittaessa...


#### abu-aineisto

```{r}
#ennustustarkkuuksien jakautuminen
ggplot(rres, aes(abu_corD)) + geom_histogram()

#kuvaajia, plotataan linjakohtaiset ennustustarkkuudet latitudea vasten
ggplot(rres, aes(x=y, y=abu_corA))+ geom_point()+geom_smooth()
ggplot(rres, aes(x=y, y=abu_corB))+ geom_point()+geom_smooth()

ggplot(rres, aes(x=y, y=abu_corC))+ geom_point()+geom_smooth()
ggplot(rres, aes(x=y, y=abu_corD))+ geom_point()+geom_smooth()

#testataan selittääkö latitude (y) ennustustarkkuutta (corD)
M1=lm(abu_corD~y,data = rresNA)
summary(M1)

#mallin validointi
op<-par(mfrow=c(2,2),mar=c(5,4,1,2))
plot(M1,add.smooth = F,which = 1)
E<-resid(M1)
hist(E, xlab = "residuals",main = "")
plot(rresNA$abu_corD,E,xlab = "accuracy(D)",ylab="residuals")
par(op)
```


Pitäisikö testata muillakin metodeilla (A, B ja C), vaikuttaako leveysaste niihinkin?
