---
title: "Comparing validation methods"
author: "me"
date: "4 joulukuuta 2019"
output: html_document
---
# 2. Validointimetodien vertailu

Verrataan neljällä eri metodilla laskettuja ennustustarkkuuksia.  
Onko validointimetodien välillä eroja? (vaikuttaako metodi ennustustarkkuuteen?) 
Onko ennustaminen helpompaa pa vai abu-aineistolla? (vaikuttaako aineistotyyppi ennustustarkkuuteen?) 
Kullakin lajilla ennustaminen voi olla ylipäätään helpompaa tai vaikeampaa, metodista tai aineistotyypistä riippumatta. (laji huomioitava random-muuttujana)

```{r , include=FALSE}
knitr::opts_chunk$set(echo = TRUE)
packages<-c("readr","tidyr","dplyr","plyr","magrittr","purrr","data.table","plotrix","jtools","ggplot2","lme4","nlme")
lapply(packages,library,character.only=T)
```

Luetaan edellisessä osiossa lasketut tulokset sisälle:

```{r }
getwd()
res<-read.csv("results.csv",header=T,sep=",")
str(res)
```

## 2.1 Keskiarvot ja keskivirheet

Lasketaan ennustustarkkuuksien keskiarvot ja keskivirheet kullekin metodi/aineistotyyppi-yhdistelmälle:

```{r }
#Compute means and standard errors
res %>% dplyr::select(2:9)%>%colMeans()
res %>% dplyr::select(2:9)%>%std.error()

#kuvaaja
boxplot(res[-1])
```

Kuvaajissa olisi varmaan hyvä pitää pa ja abu erillään?


## 2.2 Analyysi

### 2.2.1 Aineiston muokkaus

Mallintamista varten luodaan uusi dummy-muuttuja, joka kertoo onko käytetty aineisto pa- vai abu-aineistoa. Muutan myös method-muuttujan koodausta hieman.

```{r}
#aineiston muokkaus:
res_pa=res[,1:5]
res_pa=gather(res_pa,"method","accuracy",2:5)
res_pa$method=as.factor(revalue(res_pa$method,c("pa_A"="A","pa_B"="B","pa_C"="C","pa_D"="D")))
res_pa$pa=as.factor("pa")

res_abu=res[,c(1,6:9)]
res_abu=gather(res_abu,"method","accuracy",2:5)
res_abu$method=as.factor(revalue(res_abu$method,c("abu_A"="A","abu_B"="B","abu_C"="C","abu_D"="D")))
res_abu$pa=as.factor("abu")

res2=rbind(res_pa,res_abu)
str(res2)
```

Teen uuden kuvaajan tällä aineistolla.

```{r}
ggplot(res2,aes(x=method, y=accuracy))+geom_boxplot()+facet_grid(.~pa)
```
Varmaankin se pohjansirkku (0.95) on tuo abu_D outlier oikeassa yläkulmassa. Pitäisi varmaan poistaa? Voisi ainakin kokeilla tehdä sama analyysi ilman ko. havaintoa.


### 2.2.2. Testaus

Alkuperäinen idea oli käyttää lineaarista sekamuuttujamallia, jossa ennustustarkkuutta selittävät metodi ja aineistotyyppi sekä niiden välinen interaktio. Lisäksi malli huomioi lajin random-tekijänä.

Aloitan kuitenkin harjoituksen vuoksi ensin ihan perus lineaarisella mallilla, ilman random-tekijää.

```{r}
m0=lm(accuracy~method*pa,data=res2)
summary(m0)
drop1(m0,test="F")
```

Tämä malli näyttää, että selittävien muuttujien interaktio on merkitsevä.

Mallin validointi residuaalien kuvaajien avulla:

```{r}
E1=rstandard(m0)
F1=fitted(m0)
par(mfrow=c(2,2), mar=c(5,5,2,2))
plot(x=F1,y=E1,xlab="fitted",ylab="residuals",data=res2)
abline(h=0,lty=2)
boxplot(E1~method,xlab="method",ylab="residuals",data=res2)
abline(h=0,lty=2)
boxplot(E1~pa,xlab="pa",ylab="residuals",data=res2)
abline(h=0,lty=2)
boxplot(E1~species,xlab="species",ylab="residuals",data=res2)
abline(h=0,lty=2)
```

Mallin validointi paljastaa, että 'species' sisältää vielä vaihtelua. Se pitäisi ottaa mukaan malliin. Tehdään siis sekamalli, jossa 'species' on mukana random-tekijänä (120 lajia, 8 havaintoa per laji (pa/abu -aineisto + A/B/C/D -metodi)).  

Laji siis random-tekijäksi mukaan. Testataan "REML"-asetuksella, millainen random-rakenne on paras.

```{r}
A1=gls(accuracy~method*pa,method="REML",data=res2)
A2=lme(accuracy~method*pa,data=res2,random=~1|species,method="REML")
#A3=lme(accuracy~method*pa,data=res2,random=~1+method|species,method="REML")
A4=lme(accuracy~method*pa,data=res2,random=~1+pa|species,method="REML")

anova(A1,A2,A4)
summary(A4)
```

Malli A4 eli (random intercept ja slope) sekamalli on paras. Malli A3 ei suostunut toimimaan, muuten sekin olisi mukana vertailussa.  

Tehdään seuraavaksi mallin validointi residuaalien ja kuvaajien avulla:

```{r}
E1=resid(A4, type="normalized")
F1=fitted(A4)

par(mfrow=c(2,2), mar=c(5,5,2,2))
plot(x=F1,y=E1,xlab="fitted",ylab="residuals")
abline(h=0,lty=2)
boxplot(E1~method,xlab="method",ylab="residuals",data=res2)
abline(h=0,lty=2)
boxplot(E1~pa,xlab="pa",ylab="residuals",data=res2)
abline(h=0,lty=2)
boxplot(E1~species,xlab="species",ylab="residuals",data=res2)
abline(h=0,lty=2)
```

Residuaalit näyttää ok:lta. Myös lajin osalta.  

Keskitytään sitten fixed-osaan. Fixed-osan mallin sovituksessa käytetään "ML"-asetuksia.Tehdään neljä mallia, jotka sisältävät eri kombinaatiot muuttujista method ja pa.  Vertaillaan näitä keskenään.

```{r}
A4full=lme(accuracy~method*pa,data=res2,random=~1+pa|species,method="ML")
A4.a=lme(accuracy~method+pa,data=res2,random=~1+pa|species,method="ML")
A4.b=lme(accuracy~method,data=res2,random=~1+pa|species,method="ML")
A4.c=lme(accuracy~pa,data=res2,random=~1+pa|species,method="ML")

anova(A4full,A4.a)
AIC(A4full,A4.a,A4.b,A4.c)
```

Jo ensimmäinen vertailu antaa tulokseksi, että interaktio on merkitsevä, joten molemmat muuttujat on hyvä pitää mallissa. AIC-vertailu antaa saman tuloksen.  

Lopullinen malli on siis A4full, joka ajetaan vielä kerran "REML"-asetuksilla.

```{r}
A4full=lme(accuracy~method*pa,data=res2,random=~1+pa|species,method="REML")
summary(A4full)
plot(A4full)
qqnorm(A4full)
qqnorm(A4full,~ranef(.),col=1)
intervals(A4full)
```

Eli ennustustarkkuuteen vaikuttavat metodin ja aineiston yhdistelmä. Huonoimmat tulokset saa abu-aineistolla ja metodilla D.   

Mitenköhän tämän tuloksen voisi esittää kuvana?


## 2.3 Kuvaaja

Tätä pitäisi vielä miettiä, mitä plotataan ja mitä vasten? Alun perin verrattiin metodi D:tä pa/abu_past-arvoihin eli vähän sama kuin vertailu metodi A:han. siis, voitaisiinko jo hyvin yksinkertaisella validointimenetelmällä saada samoja tuloksia kuin monimutkaisemmalla metodilla?

```{r, fig.width=14, fig.height=12}
# Piirretään kuvaaja, Fig1

#määritetään kuvalle raamit ja nimi
Line=c(-1,1)
Line2=c(-1,1)
Line3=c(0,0)

Line=cbind(Line,Line2)
Line=cbind(Line,Line3)

Line=as.data.frame(Line)

#pdf("Fig1.pdf")
#jpeg("Fig1abcdef.jpeg")
#png("Fig1abcdef.png")

#määrittää 3x3 matriisin johon kuvat piirretään
layout(matrix(c(1,2,7,3,4,7,5,6,7), 3, 3, byrow = TRUE))

# a)
plot(pa_B~pa_A,data=res,xlim=c(-1,1),
     ylim=c(-1,1),cex.axis=0.8,xlab="Prediction accuracy (A)",
     ylab="Prediction accuracy (B)")
lines(Line$Line,Line$Line2,lty="dashed")
lines(Line$Line,Line$Line3,col="grey",lty="dashed")
lines(Line$Line3,Line$Line,col="grey",lty="dashed")

text(-0.5,0.8,"a) Distribution",cex=0.8)

# b)
plot(abu_B~abu_A,data=res,xlim=c(-1,1),
     ylim=c(-1,1),cex.axis=0.8,xlab="Prediction accuracy (A)",
     ylab="Prediction accuracy (B)")
lines(Line$Line,Line$Line2,lty="dashed")
lines(Line$Line,Line$Line3,col="grey",lty="dashed")
lines(Line$Line3,Line$Line,col="grey",lty="dashed")

text(-0.5,0.8,"b) Abundance",cex=0.8)

# c)
plot(pa_D~pa_C,data=res,xlim=c(-1,1),
     ylim=c(-1,1),cex.axis=0.8,xlab="Prediction accuracy (C)",
     ylab="Prediction accuracy (D)")
lines(Line$Line,Line$Line2,lty="dashed")
lines(Line$Line,Line$Line3,col="grey",lty="dashed")
lines(Line$Line3,Line$Line,col="grey",lty="dashed")

text(-0.5,0.8,"c) Distribution, 2 km",cex=0.8)

# d)
plot(abu_D~abu_C,data=res,xlim=c(-1,1),
     ylim=c(-1,1),cex.axis=0.8,xlab="Prediction accuracy (C)",
     ylab="Prediction accuracy (D)")
lines(Line$Line,Line$Line2,lty="dashed")
lines(Line$Line,Line$Line3,col="grey",lty="dashed")
lines(Line$Line3,Line$Line,col="grey",lty="dashed")

text(-0.5,0.8,"d) Abundance, 2 km",cex=0.8)

#dev.off()
```


Millainen kuvaaja olisi hyvä?





